臺北高等行政法院判決　　　　　　　　　　　　　　九十二年度訴字第一五○二號
　　　　　　　　　　　　　　　.
　　原　　　告　甲○○即
　　　　　　　　仁愛醫院
　　訴訟代理人　丙○○
　　被　　　告　臺北縣政府
　　代　表　人　乙○○代理縣.
　　訴訟代理人　戊○○
　　　　　　　　丁○○
右當事人間因水污染防治法事件，原告不服行政院環境保護署中華民國九十二年一月
二十九日環署訴字第０九一００六一七六三號訴願決定，提起行政訴訟。本院判決如
左：
　　主  文
原告之訴駁回。
訴訟費用由原告負擔。
　　事  實
一、事實概要：緣原告於台北縣樹林市○○街九號從事醫療業，排放廢（污）水於地
    面水體，被告所屬環境保護局於民國（下同）九十一年六月六日上午十時許派員
    前往執行專案稽查，樣品經送驗檢驗結果：生化需氧量為四十八毫克＼公升，未
    符合「放流水標準」，被告乃以原告違反水污染防治法第七條第一項規定，依同
    法第四十條規定，於九十一年七月二十二日以北府環三（污水）字第０二二七四
    二號處分書，裁處原告新台幣（下同）六萬元罰鍰，並限期於九十一年九月十一
    日前改善完妥。原告不服，提起訴願，經遭駁回，遂向本院提起本件行政訴訟。
二、兩造聲明：
　(一)原告聲明求為判決：訴願決定及原處分均撤銷。
　(二)被告聲明求為判決：駁回原告之訴。
三、兩造之爭點：
    原告從事醫療業，排放廢（污）水於地面水體，經被告於九十一年六月六日上午
    十時許派員前往執行專案稽查所採樣品之生化需氧量是否確未符合「放流水標準
    」？
甲、原告主張之理由：
一、廢水採樣作業應依據行政院環境保護署（下稱環保署）公告之「環境檢驗樣品採
    集及保存作業指引」，其中生化需氧量水樣保存方法為「暗處4℃冷藏」，被告
    所屬環保局採樣後直接將樣品丟置於工務車行李箱內，已違反採樣作業規定。
二、現場應檢測項目PH值及水溫兩項，因台北縣政府環保局稽查人員未攜帶PH計，改
    由事後補測，稽查記錄表及水樣送驗單中，水溫值為30℃是否合理？
三、(一)「生化需氧量」乃指「水中有機物質」在某一特定的時間及溫度下，由於微生
    物的生物化學作用所耗用的氧量，簡稱BOD。（依環訓所訓練教材所述）(二)「化
    學需氧量」指應用重鉻酸鉀為氧化劑在強酸情況下加熱，使「水中有機物」氧化
    為二氧化碳及水，其所消耗的重鉻酸鉀換算相當於氧的量就是化學需氧量COD。
    （依環訓所訓練教材所述）(三)同時採樣樣品，分別做「生化需氧量」（BOD）、
    「化學需氧量」（COD）檢測，其樣品中「有機物」之含量應相同，因此「生化
    需氧量」（BOD）不合格，「化學需氧量」（COD）必定不合格；「生化需氧量」
    （BOD）合格，「化學需氧量」（COD）必定合格。本件被告所屬環保局檢測值「
    生化需氧量」（BOD）為48mg/L超過標準（30mg/L）係不合格；「化學需氧量」
    （COD）為51mg/L，低於標準（100mg/L）係合格，此檢測值有違常理。
四、一般「生化需氧量」（BOD）與「化學需氧量」（COD）檢驗比值BOD/COD超過80%
    即屬不合理，而台北縣政府環保局檢測值48mg/L/51mg/L達94%。又BOD值通常均
    小於COD值（原告處理之廢水為生活污水）。
五、台北縣政府環保局稽查採樣作業草率行事，樣品於送驗途中是否張冠李戴，檢驗
    過程中是否有人為疏失及誤差亦不知？
六、依環保署環檢所檢測技術交流常見問題集第四十三期第六項COD與BOD是否有相關
    性中所述「．．．COD值高其BOD也會較高．．．」（參原告所附證物二，取自環
    檢所檢測技術交流網站）而本件被告所屬環保局檢測值為「化學需氧量」（COD
    ）為51mg/L係合格（不高）{標準為100/mg/L}；「生化需氧量」（BOD）為
    48mg/L 係不合格（高）{標準為30mg/L}。
七、依中國技術服務社有關「化學需氧量」（COD）解釋「．．．由於COD測定亦可氧
    化污水中某些對生物構成毒性的有機物，故COD值常高出BOD值甚多．．．」（參
    原告所附證物三，取自中國技術服務網站）
八、依台灣大學環境衛生要論課程講義中對「化學需氧量」（COD）解釋「．．．COD
    代表水中有機物之總量其值一般大於同水樣之BOD，因BOD僅代表水中微生物可分
    解有機物之量．．．」（參原告所附證物四，取自台灣大學網站）
九、依環保署環檢所檢測技術交流（環檢所第三組）對BOD與COD之解釋「BOD代表生
    物可分解性之有機物含量均較COD為低；BOD/COD比值大小端視水樣特性而定，若
    水樣中（如生活污水）可生物分解有機物含量較多則比值約為0.5至0.7．．．」
    （參原告所附證物五，取自環檢所網站）。
十、原告前曾提及原告處理之廢水為生活污水，曾提及BOD/COD比值超過0.8（80%）
    即屬不合理，而台北縣環保局檢測比值0.94（94%）更屬不合理，此點可由前項
    說明生活污水BOD/COD比值為0.5至0.7及其他證物加以佐證其合理性。
乙、被告主張之理由：
一、依水污染防治法第七條第一項規定：「事業、污水下水道系統或建築物污水處理
    設施，排放廢（污）水於地面水體者，應符合放水標準。」同法第四十條規定：
    「事業．．．違反第七條第一項規定者，處新台幣六萬元以上六十萬元以下罰款
    ，並通知限期改善，屆期仍未完成改善者，按日連續處罰．．．」本件原告從事
    醫療業，屬水污染防治法定義之污水下水道系統，其所排之廢水經被告所屬環境
    保護局人員派員會同原告員工採樣檢驗結果，生化需氧量未符合「放流水標準」
    所定之限值，被告依法處分無不當或違法。
二、原告辯稱：「採樣當日為晴天戶外氣溫攝氏三十度以上，公務車後行李箱內密不
    通風，經陽光照射後箱內溫度超過攝氏四十度以上．．．檢測樣品必然因高溫保
    存而發生變化．．．」，經查被告所屬環境保護局每日需辦理污染稽查採樣案件
    時，均依規定須帶冰桶及大量冰寶，使保存溫度符合攝氏四度規定，當日稽查人
    員確已依規定執行保存，並於採樣後迅速返回，存放於局內大冰箱內低於攝氏四
    度冷藏，由當日輪值送樣人員，將當日各組水樣集中，依保存規定送交檢驗室檢
    驗，如檢驗室發現保存有不符規定，亦會依規定退件不收，嚴格執行樣品保存品
    規定。本案樣品保存攝氏四度以下，樣品保存方式於稽查紀錄已載明，所有採樣
    至放入公務車內保存作業過程，均會同原告現場代表陳乙龍並經確認簽名，並依
    行政程序法規定由其於稽查紀錄陳述欄表示意見，陳乙龍當時對稽查人員作業均
    無意見，故簽「無」，前述事實由稽查記錄可證明，足見被告採樣保存過程均符
    合規定。原告卻猜測辯稱：「．．．公務車內超過攝氏四十度以上．．．」，試
    想稽查人員執行稽查採樣完成，立即將樣品放入冰桶內保存，即駕車駛離醫院返
    回環保局，公務車內若持續超過攝氏四十度以上，稽查人員開車必有中暑危險，
    況且樣品係另置入於大量冰寶之冰桶內保存，符合暗處冷藏攝氏四度規定，原告
    猜測當時溫度影響，係為推諉卸責之詞，不足採信。
三、原告以被告所屬環保局稽查人員未攜帶PH計現場量測為由，認定不符合環保署之
    品保品管規定，惟PH值並非本件處分之原因，雖非現場檢測，其值六點九符合放
    流水標準，不影響BOD之檢測結果，至於SS與BOD、COD之關係並無可供推測之絕
    對關係，原處分並無不當或違法。
　　理  由
壹、程序方面：
　　本件被告之代表人原為蘇貞昌，九十三年五月二十日變更為乙○○，茲由其具狀
    聲明承受訴訟，核無不合，應予准許，先為明。
貳、實體方面：
一、按「事業、．．．排放廢（污）水於地面水體者，應符合放流水標準。」「事業
    ．．．排放廢（污）水違反第七條第一項．．．處新台幣六萬以上六十萬以下罰
    鍰，並通知限期改善，．．．。」為水污染防治法第七條第一項及第四十條所明
    定。本件原告從事醫療業，其所排放之廢水，經台北縣政府環境保護局於事實欄
    所述時日派員會同原告員工陳乙龍稽查採樣，檢驗結果：生化需氧量（BOD）為
    四十八毫克＼公升，未符合「放流水標準」對醫院、醫事機構所定之限值三十毫
    克＼公升，被告乃依據上開規定處分原告六萬元罰鍰，有台北縣政府環境保護局
    水污染稽查紀錄、水樣送驗單、水質檢測報告、案件處分通知函、稽查照片暨處
    分書等影本附原處分卷及行政院環境保護署訂立之「放流水標準」附本院卷（四
    十七頁）可稽。
二、原告主張：（一）台北縣環保局稽查紀錄於稽核完後並未留給原告一份，因此其
    真實稽查紀錄內容無法得知，另稽查紀錄中屬稽查情形的共有三項（一、本案屬
    專案列管查案件。二、稽查時現場一般廢棄物已訂合約委託宏容環保公司清除、
    八里掩埋場處理，合約至九十二年五月三十一日止，有害廢棄物已委託．．．均
    以上網申報。三、現場廢水採樣三瓶送驗COD、BOD、SS。），原告公務組陳乙龍
    認為最後一項所寫內容正常，故於業者意見陳述欄簽「無」外，其餘兩項內容屬
    稽查專業勾選填寫，況且也沒有業者意見陳述欄，就算不符合採樣作業標準規定
    ，原告無立場也無權表示意見，因為環保局是專業機關。（二）稽查員言明未攜
    帶pH計，以塑膠瓶至廢水放流口收集，當場未測量PH值及水溫，那麼稽查紀錄中
    所填數值其依據是什麼？台北縣政府環保局稽查水樣送驗單中之pH值及水溫其依
    據又為何？（三）稽查紀錄中樣品保存方式未勾選暗處貯藏，乃直接放置於公務
    車後行李箱內（當時戶外溫度攝氏三十度以上），工務車後行李箱內密不通風，
    經陽光照射後箱內溫度超過攝氏四十度以上，檢測樣品必然因高溫保存而發生變
    化。（四）台北縣政府環保局廢水檢驗報告化學需氧量（COD）為51mg/L，生化
    需氧量（BOD）為48mg/L，懸浮固體（SS）為12mg/L（最大限值COD為100mg/L，
    BOD為30mg/L，SS為30mg/L），其中COD與BOD檢驗值如此接近，而COD、SS合格，
    BOD 卻不合格，此檢測值有違常理，蓋BOD值通常均小於COD值（原告處理之廢水
    為生活污水），一般生化需氧量（BOD）與化學需氧量（COD）檢驗比值BOD/COD
    超過80%即屬不合理，而台北縣政府環保局檢測值48mg/L/51mg/L達94%。且樣品
    中有機物之含量應相同，因此生化需氧量（BOD）不合格，化學需氧量（COD）必
    定不合格；生化需氧量（BOD）合格，化學需氧量（COD）必定合格。（五）台北
    縣政府環保局稽查採樣作業草率行事，樣品於送驗途中是否張冠李戴，檢驗過程
    中是否有人為疏失及誤差亦不知？
三、本院查：
  (一)事業排放廢（污）水於地面水體，應符合放流水標準，為首揭法條明定業者應盡
    之義務，是事業所排放廢（污）水若經檢測結果有不符合放流水標準之情事，即
    應受罰，為前揭法條所明定。本件原告經台北縣政府環境保護局稽查人員稽查發
    現、排放廢（污）水於承受水體，經採樣送驗結果，其生化需氧量不符合放流水
    標準，有採證照片、稽查紀錄及檢驗報告等為證，違規事實洵堪認定。
  (二)原告主張稽查人員未攜帶測pH計，當場未測量pH值、水溫，稽查紀錄內之pH值、
    水溫有何依據？稽查紀錄中樣品保存方式未勾選「暗處保存」，不符合品保品管
    規定乙節，經被告已於訴願答辯時說明：「本案稽查人員因儀器不足而未攜帶測
    pH計，於現場已向原告代表陳乙龍說明，惟樣品於現場完成加酸作業及以冰桶冰
    寶置於攝氏四度保存（稽查紀錄中樣品保存方式雖未勾選暗處保存）程序仍符規
    定，該二項目現場未測項目，於當日送實驗室時立即補測，經查該二項目並非原
    告不合格項目，對原告權益並無影響。又被告所屬環境保護局就稽查紀錄內留有
    『業者陳述意見』欄位，供受檢廠商就稽查所有事項表達意見，經查本案稽查事
    實載明於紀錄中，稽查人員當場請原告代表陳乙龍全面仔細詳閱，經陳乙龍先生
    詳閱後，於稽查紀錄『業者陳述意見』欄填『無』，該稽查紀錄因陳乙龍現場無
    意見且未提出其需要留存之要求，故當時未給予稽查紀錄。至於本案稽查過程確
    由原告代表陳乙龍陪同，稽查紀錄有簽名可稽。」等語在卷。另原告質疑採樣日
    戶外氣溫攝氏三十度以上，檢測樣品置於公務車後行李箱內密不通風，經陽光照
    射後箱內溫度超過攝氏四十度，檢測樣品必然因高溫保存而發生變化乙節，被告
    亦已於訴願及訴訟答辯時具狀說明：「經查本府環境保護局每日需辦理水污染稽
    查採樣案件時，均依規定須帶冰桶及大量冰寶，使保存溫度符合攝氏四度規定，
    當日稽查人員確已依規定執行保存，並於採樣後迅速返回，存放於環保局內大冰
    箱內低於攝氏四度冷藏，由當日輪值送樣人員，將當日各組水樣集中，依保存規
    定送交檢驗室檢驗，如檢驗室發現保存有不符規定，亦會依規定退件不收，嚴格
    執行樣品保存品保規定。本件樣品保存攝氏四度以下，樣品保存方式於稽查紀錄
    已載明，所有採樣至放入公務車內保存作業過程，均會同原告現場代表陳乙龍，
    陳乙龍當時對被告所屬環境保護局作業均無意見並於稽查紀錄簽署「無」意見及
    簽名確認，前述事實由稽查紀錄可證明，足見本件採樣保存過程均符規定。」等
    語在卷。復據本案稽查時協助採樣的替代役男賴町易到庭結稱：「當天我和稽查
    員丁○○有到現場採水樣，我們在醫院排廢水口採三瓶水樣，那天只有這一件而
    已。我們採完水照個相，我馬上就將三瓶水樣放在冰桶裡，冰桶放在後車廂，我
    放完之後就陪丁○○進去醫院寫紀錄。吃中飯以前就回到辦公室，後續的事不是
    我處理的，後續的事可能是丁○○處理的」，被告訴訟代理人丁○○亦陳稱：「
    採完水後，我將三瓶水樣（每瓶都是1000CC）交給協辦人員，就跟陳先生直接到
    樓上填寫資料完就馬上回辦公室：：冰桶本身有保溫效果，因為距離不是很遠（
    樹林到板橋，車程不到半小時），回到辦公室我們馬上測溫度是三十度，所以溫
    度還沒有降下來：：那天早上只有到原告醫院採樣，沒有到其他地方採樣。那天
    我是十時十分到現場採樣，十二時以前就回到板橋辦公室，回到辦公室我就將樣
    品放在冰箱裡，下午四時以前連同其他檢體送到檢驗室」、「當時我跟業者在講
    話沒注意替代役將水樣放哪，所以我才會講錯說水樣放在前座。水樣應該如賴町
    易所講的是放在後車廂冰桶裡面」等語各在卷。參以本案稽查當日（九十一年六
    月六日）並非盛夏溽暑之時，且一般車輛皆安裝有冷氣系統，公務車內之溫度不
    致超過攝氏四十度以上（否則稽查人員在車內必有中暑危險），縱使本件樣品係
    未置入於冰桶內保存，衡情亦不會發生因高溫保存而發生變化之情形。原告主張
    本件樣品置於公務車後行李箱內，因密不通風且經陽光照射後箱內溫度超過攝氏
    四十度云云，乃臆測之詞，不足採信。
  (三)本件訴願時，行政院環境保護署負責水質檢測業務之主管單位「環境檢驗所」於
    九十二年一月七日曾表示意見略以：「（一）．．．將水樣在攝氏二十度恆溫培
    養箱中暗處培養五天後，測定水樣中好氧性微生物在此期間能夠氧化水中各種還
    原物質所消耗之溶氧，即可求得五天之生化需氧量（Biochemical Oxygen
    Demand ，簡稱BOD5），故水樣在採集後迄分析之保存期間內，有可能會因微生
    物分解有機物質而降低BOD值之虞，不會有如原告所訴因而提高BOD值之情形。（
    二）BOD 水樣若在採樣後二小時內開始分析，可不需冷藏，若因採樣地點遠離檢
    驗室而無法在二小時內開始分析，則水樣應冷藏於攝氏四度暗處，並儘可能在六
    小時內分析，但無論如何，水樣應於採樣後四十八小時內進行分析。而水樣以冰
    桶保存，即視為於暗處保存。故只要冰桶內溫度能維持攝氏四正負二度，則冰桶
    置車內或行李箱內，並不會影嚮水質，仍符合品保品管規定。（三）本件pH值雖
    非現場檢測，惟其值為6.9，符合放流水標準。至於BOD檢測可能受pH值影響方面
    ，在分析之前處理步驟時，當水樣為腐蝕性鹼（pH大於8.5）或酸（pH小於6.0）
    時，須先以1N硫酸或氫氧化鈉溶液將水樣之pH值調為6.5至7.5，本件之pH值雖非
    現場檢測，如僅做為前述之參考，應不影響BOD結果，符合品保品管規定。（四
    ）至於SS 與BOD、COD、間之關係，並無可供推測之絕對關係。但BOD值通常均小
    於COD值，而其比值之大小，因不同水樣而異」等語，訴願機關即行政院環境保
    護署並認被告所屬環境保護局就本案水樣之採樣、檢測均由專業人員依環保署環
    境檢驗所公告之標準方法及品保品管作業相關規定執行，且環保署環境檢驗所亦
    定期派員對環境保護局所屬實驗室進行盲意樣測試，該檢測數據正確性應無疑義
    。本院審理時，被告所屬環境保護局負責檢驗業務之職員黃美玲到庭結稱：「一
    、本件不是我檢驗的，檢驗報告裡的田美謙已調離五課了，當時負責BOD檢驗的
    同仁也離職了，我今天是來說明這個數值的意義。二、本件水樣是由丁○○送過
    來的，是六月六日下午四點由賴芳林簽收。三、通常他們都是用碎冰塊或冰寶放
    在冰桶裡一起拿過來的，所以我們才會在保存方法註明是在四度Ｃ冷藏方法送來
    的，通常收樣的人實際上沒有另外量溫度，但這件是否有量溫度要看收樣的人是
    否有測。從採樣到第一次化驗只要四十八小時內就可以，本件是在六月七日下午
    四時進行化驗，在規定之時間內。四、生化需氧量是微生物分解有機污染物所耗
    掉水中的溶氧量，這五天每公升耗掉四十八毫克的氧，需氧量越多表示耗的氧越
    多，表示有機污染物濃度越高，所以BOD標準是三十，超過三十就不合格。我們
    會加沒有污染的水去稀釋，加進去後先測當時的水含氧多少。也要先加微生物進
    去，培養五天之後再測那時候水還剩多少氧，把最初的含氧量跟最後的含氧量
    相減，就是微生物耗掉的氧。我們在測試前會加入微生物，但加多少也有管制（
    0.6到1.5之內），實驗室內水樣在培養過程當中要處於二十度Ｃ（正負一度Ｃ）
    左右。所以規定從採樣到第一次化驗，須在四十八小時內，越晚檢驗，對業者越
    有利，因為微生物會一直分解污染物，降低污染濃度。五、水樣如果有冷藏，PH
    值就比較不會變動。本件雖非我檢測的，但我覺得其PH值變動不大，且其PH質
    6.9接近中性數值7，是適合檢驗的狀態。因PH值6.5 至7.5係適合微生物生存的
    條件。六、化學需氧量通常是用化學氧化劑去分解有機物，會耗氧。三瓶水樣的
    保存方式不一樣。一瓶是測化學需氧量，一瓶是測生化需氧量，另一瓶是測懸浮
    固體。化學需氧量通常較生化需氧量高，沒錯。原告所指的比值只是一個經驗值
    ，不是絕對的。七、若採樣後沒有馬上冰存，因溫度越高，微生物活性越大，繁
    殖越快，一直在分解有機物，檢驗結果反而對業者較有利。」，並提出收樣紀錄
    表，檢驗紀錄簿影本佐證。由上可見，越晚開始檢驗，對業者越有利，因為微生
    物會一直分解污染物，降低污染濃度；且存放溫度在一定範圍內，溫度越高，微
    生物活性越大，繁殖越快，會加速分解有機污染物。故於檢驗前將樣品冷藏之目
    的在降低微生物之活性，避免其加速分解有機污染物，以致到開始檢驗時，有機
    污染物之濃度已經降低，最後測出來的生化需氧量減少，BOD值反而降低（對業
    者較有利）。足見本件縱使有原告所懷疑以四十度高溫保存樣品之情形，其檢驗
    結果反而有利於原告，否則其檢驗結果，生化需氧量（BOD）恐怕不止為四十八
    毫克＼公升。
  (四)原告所提行政院環境保護署於網路上刊登之「檢測技術交流」資料亦載明：「
    COD值與BOD值有相關性，但並無必然的比例關係，一般而言，COD值高其BOD值也
    會較高，其比例會因不同的水樣而異，無必然的比例關係」、「BOD代表生物可
    分解性之有機物含量，均較COD為低，BOD／COD之比值大小端視水樣特性而定」
    （本院卷第六十、六十三頁），及參考台灣大學「環境衛生要論」課程講義資料
    ，對「化學需氧量」（COD）之解釋僅謂：「COD代表水中有機物之總量，其值一
    般大於同水樣之BOD，因BOD僅代表水中微生物可分解有機物之量」（本院卷六十
    二頁），足見原告主張一般生化需氧量（BOD）與化學需氧量（COD）檢驗比值
    BOD/COD超過80%即屬不合理云云，尚屬無據。而本件檢驗結果，化學需氧量（
    COD）為51mg/L，乃較生化需氧量（BOD）48mg/L為高，並未違背前述「COD值一
    般大於同水樣之BOD」之經驗法則。且行政院環境保護署訂立之放流水標準，對
    各種事業排放之廢（污）水之BOD與COD最大限值，係分別制訂，實際檢驗時自應
    分別各項數據判定是否符合標準，有一項不符合放流水標準，即該當於前揭處罰
    要件。原告主張生化需氧量（BOD）不合格，化學需氧量（COD）必定不合格；生
    化需氧量（BOD）合格，化學需氧量（COD）必定合格云云，亦屬無據。
  (五)原告所舉在場陪同採樣之職員羅政偉、陳乙龍到庭並未證明本件樣品於送驗途中
    有張冠李戴之情事，原告空言指摘被告所屬環保局稽查採樣作業草率行事，質疑
    樣品於送驗途中是否張冠李戴情事云云，不足採信。
四、綜上所述，被告以原告排放廢（污）水於地面水體，不符合放流水標準，違反水
    污染防治法第七條第一項規定，依同法第四十條規定，裁處原告六萬元罰鍰（最
    低度），並限期於九十一年九月十一日前改善完妥，認事用法並無不合，訴願決
    定予以維持，亦無違誤，原告起訴意旨，仍執前詞及個人主觀之見解，請求撤銷
    訴願決定及原處分，為無理由，應予駁回。
據上論結，本件原告之訴為無理由，爰依行政訴訟法第九十八條第三項前段，判決如
主文。
中　　華　　民　　國　　九十三　　　年　　　九　　　月　 　　十六　　　 日
                                  臺北高等行政法院  第二庭
                                            審判長  法  官　姜素娥
      　　　　　　　　　　　　　　　　　　　　      法　官　吳東都
      　　　　　　　　　　　　　　　　　　　　      法　官　林文舟
右為正本係照原本作成。
如不服本判決，應於送達後二十日內，向本院提出上訴狀並表明上訴理由，如於本判
決宣示後送達前提起上訴者，應於判決送達後二十日內補提上訴理由書（須按他造人
數附繕本）。
中　　華　　民　　國　　九十三　　　年　　　九　　　月　 　　十六　　　 日
                                                    書記官  余淑芬
